【裁判字號】    97,易,3340
【裁判日期】    971231
【裁判案由】    竊盜
【裁判全文】
臺灣臺北地方法院刑事判決              97年度易字第3340號
公  訴  人  臺灣臺北地方法院檢察署檢察官
被      告  甲○○
選任辯護人  蔡錦得律師
上列被告因竊盜案件，經檢察官提起公訴（97年度偵字第18049
號），本院判決如下：
    主  文
甲○○犯攜帶兇器毀越安全設備夜間侵入住宅竊盜罪，累犯，處
有期徒刑壹年貳月，扣案如附表所示之物均沒收；又犯毀越安全
設備夜間侵入住宅竊盜罪，累犯，處有期徒刑壹年貳月，扣案如
附表所示之物（附表編號一除外）均沒收；又犯踰越安全設備夜
間侵入住宅竊盜罪，累犯，處有期徒刑壹年肆月，扣案如附表所
示之物（附表編號一除外）均沒收。應執行有期徒刑參年，扣案
如附表所示之物均沒收。
    事  實
一、甲○○前於民國89年間因竊盜案件，經本院以89年度易字第
    1734號判決處有期徒刑2 年4 月確定，上開徒刑於89年11月
    24日入監執行後，於91年5 月2 日縮刑假釋出監付保護管束
    ，於保護管束期間又因竊盜案件，經本院以91年度易字第71
    8 號判決處有期徒刑10月確定，嗣經撤銷假釋並入監執行後
    ，併執行殘刑，而於92年8 月27日徒刑執行完畢出監；復於
    97年間因贓物案件，經臺灣士林地方法院以96年度易字第19
    41號判決各處有期徒刑4 月、4 月、3 月、3 月及3 月，經
    定應執行刑為有期徒刑1 年4 月，已於97年5 月2 日易科罰
    金執行完畢。
二、詎其仍不知悛悔，竟意圖為自己不法之所有，分別於下列時
    、地為竊盜行為：
（一）於97年5 月2 日晚間8 時30分許，持對人體安全具有危險
      性、可供兇器使用之鯉魚鉗1 支，以破壞臺北市○○區○○路42巷6 弄3 號防火巷鐵窗之方式，於夜間侵入同址2
      樓丙○○之住宅內（侵入住宅部分未據告訴），竊取丙○○所有價值約新臺幣（下同）6 千元之金項鍊3 條得手。
（二）於97年6 月13日晚間8 時30分許，以破壞紗窗方式，於夜
      間侵入臺北市○○區○○路23巷6 弄28號3 樓之乙○○住
      宅（侵入住宅部分未據告訴），徒手竊取乙○○所有之人
      民幣5 千元、美金、歐元、港幣等折合新臺幣約2 萬元價
      值，及卡號均不詳之渣打銀行、台新銀行信用卡各1 張得
      手。
（三）於97年6 月14日晚間9 時45分許，利用戊○○位於臺北市
      文山區○○街82巷7 弄11號3 樓住處後陽臺逃生窗未上鎖
      之機會，踰越該逃生窗於夜間侵入該住宅（侵入住宅部分
      未據告訴），徒手竊取戊○○所有金條3 塊（約3 兩重）
      、金飾墜子1 個、鑽戒1 只、紅寶石戒指1 只、鑽石尾戒
      1 只、綠寶石戒指1 只、K 金鑲玉鐲子1 只、鈦金手鐲1
      只及現金約3 萬元得手。
      嗣於97年6 月28日晚間8 時許，甲○○因行跡可疑，為警
      在臺北市○○路91巷內查獲，並於其身上及車上扣得其所
      有供竊盜用之鯉魚鉗1 支、棉質手套共11雙、布鞋4 雙（
      含甲○○所穿的布鞋）及手電筒1 支（如附表所示）。
三、案經臺北市政府警察局文山第二分局報請臺灣臺北地方法院
    檢察署檢察官偵查起訴。
    理  由
壹、程序方面：本院認定事實所引用之以下被害人於警詢時之供
    述證據，被告甲○○及辯護人對於證據能力均表示無意見，
    而其他證據資料（包含文書證據、物證等），並無證據證明
    係公務員違背法定程序所取得，且被告及辯護人迄至言詞辯
    論終結前亦未再聲明異議，經核亦無顯有不可信之情況與不
    得作為證據之情形，本院審酌上開證據尚無違法不當及證明
    力明顯過低之瑕疵，認為以之作為證據應屬適當，是依刑事
    訴訟法第159 條至第159 條之5 規定，本院下列所引用之證
    據，均有證據能力，合先敘明。
貳、實體方面：
一、訊據被告甲○○矢口否認有何前開竊盜犯行，辯稱：伊被警
    盤查當天，剛從萬芳社區跟朋友「阿輝」、「胖妞」、「阿
    杭」打牌打到6 時多準備回家，途中因尿急欲上廁所，故將
    車停在景華公園附近，警察剛好在該處巡邏，因該處最近有
    很多竊盜案件，且伊有竊盜前科而被帶回警局調查，不能因
    為伊是累犯而將伊定罪；又伊所穿鞋子之長度為26.5公分，
    惟檢定出來的現場鞋印係27公分，應非伊的鞋子，且伊鞋子
    普遍到處可買到，另警方在現場遺留之飲料罐上查驗結果並
    無伊之DNA ，而現場遺留之手錶雖驗出之混合型DNA ，並不
    代表該手錶係伊所有云云。又辯護意旨略以：(一)被害人丙○○住宅遭竊現場遺留之手錶1 只，非被告所有或曾使用，檢
    出混合型別不排除混有被告之DNA ，顯尚乏積極證據；(二)被
    害人乙○○之住宅遭竊現場遺留之鞋印鞋長27公分，與被告
    所有鞋子特徵為鞋長26.5公分不一致，顯非同一隻鞋所留鞋
    印，並不足以證明被告犯罪；(三)被害人戊○○之住宅遭竊現
    場遺留之鞋印與被告無關，請依法諭知無罪判決云云。
二、本院查：
（一）被害人丙○○、乙○○及戊○○上址住處，於前開時地之
      遭竊上開財物之事實，業據被害人丙○○、乙○○及戊○○分別於警詢時指述明確（見臺灣臺北地方法院檢察署97
      年度偵字第18049 號卷第22至23頁、第30至31頁、第36至
      37頁），且分別有臺北市政府警察局文山第二分局刑案現
      場勘查報告與現場照片在卷可稽（見上開偵卷第97至128
      頁、第210 至228 頁、第276 至289 頁）。而在被害人丙○○失竊現場發現犯嫌所遺留之手錶1 只，經警送鑑結果
      檢出混合型別，不排除混有被告DNA 之可能，有內政部警
      政署刑事警察局97年7 月17日刑醫字第0970096915號鑑驗
      書在卷可參（見97度偵字第14575 號卷第407 頁）；又經
      警在被害人乙○○、戊○○失竊現場所採集之鞋印，與被
      告所有之3 雙鞋子鞋底紋路印痕紋痕特徵及其相對位置均
      吻合，認係被告所有其中一雙左腳鞋子（編號4） 所遺留
      等情，亦分別有內政部警政署刑事警察局97年7 月31日刑
      鑑字第0970100023號、97年8 月4 日刑鑑字第0970101870
      號鑑定書各1 份附卷足憑（見97年度偵字第14575 號卷第
      297 至304 頁、第338 至355 頁）。準此，倘非係被告侵
      入被害人丙○○、乙○○及戊○○上開住處竊取財物，何
      以會遺留有混有被告DNA 之手錶，及與其所穿左腳鞋子鞋
      底紋路印痕紋痕特徵及其相對位置均相吻合之鞋印？且依
      刑案現場勘查報告與現場照片所示情況，被害人丙○○、
      乙○○及戊○○之遭竊手法，均係遭人以破壞防火巷鐵窗
      、紗窗，或利用逃生窗未上鎖而踰越之方式侵入住宅行竊
      ，方法雷同，且被害人丙○○及戊○○之住宅，於侵入處
      均為警方發現有棉布手套之痕跡，核與警方扣得被告所有
      鯉魚鉗、棉質手套等工具不謀而合，參以被告為警查獲後
      發現其手臂上留有紅腫之刮痕，此有被告身體照片在卷可
      參（見上開偵卷第71至74頁），亦不無可能係被告於破壞
      安全設備侵入行竊時所造成之傷痕，由此足認被告確有上
      開竊盜犯行甚明。
（二）被告雖否認前開竊盜犯行，並以前詞置辯云云，惟查，被
      告於警詢時、檢察官偵訊時及本院審理時雖曾供稱：被查
      獲當天，伊係來臺北市文山區找朋友「阿輝」、「胖妞」
      、「阿杭」打牌後回家經過，當時尿急要上廁所，故將車
      停在景華公園之地下停車場，又伊是去「阿輝」家裡打牌
      ，伊去那邊打了很多次，打牌地點在萬芳社區公車總站旁
      邊，早上8 點到晚上10點都會有人在那邊打牌云云。然依
      被告所述，其既經常至「阿輝」家裡打牌，卻不知該處之
      路名為何；且其既打完牌欲開車返家，惟卻將車停在並非
      回家順向去處之景華公園地下停車場；又被告被查獲當日
      時間點係晚間8 時許，查獲當時其身上隨身攜帶有鯉魚鉗
      1 支、棉質手套1 雙及手電筒1 支等物，此經被告於警詢
      時自承在卷，復有臺北市政府警察局文山第二分局搜索扣
      押筆錄及扣押物品目錄表各1 份在卷足稽，而依被告供稱
      僅係單純內急而欲上廁所，竟隨身攜帶上揭工具前往，凡
      此種種均顯與常情不符。況被告迄於本院審理終結時，亦
      始終未能提出不在場證明，是被告所辯其被警查獲當天，
      伊係剛從萬芳社區跟朋打牌打完準備回家，途中因尿急欲
      上廁所，故將車停在景華公園地下停車場云云，顯屬臨訟
      卸責之詞，委不足採。
（三）被告及辯護人雖均辯稱被告所穿鞋子長度為26.5公分，惟
      現場鞋印係27公分，應非伊所有鞋子，且伊鞋子到處可買
      到，另警方在竊盜現場遺留之飲料罐上查驗結果並無伊之
      DNA ，而現場遺留之手錶雖驗出之混合型DNA ，並不代表
      該手錶係伊所有云云。然被告與被害人丙○○、乙○○及
      戊○○並不相識，且未去過被害人之住處等情，為被告於
      偵查中所供承在卷（見97年度偵字第18049 號卷第295 、
      296 頁），則被告既未曾至被害人丙○○之失竊地點，何
      以現場遺留該處之手錶上可檢出被告之DNA 混合型別；又
      被告所穿鞋子長度經測量結果雖均為26.5公分，而被害人
      乙○○失竊地點採集之鞋印，依照片內鞋印範圍長約為27
      公分、被害人戊○○失竊地點採集之鞋印係取自送鑑用照
      片內之鞋印，此有前揭內政部警政署刑事警察局鑑定書附
      卷可參。被害人乙○○失竊地點遺留之鞋印，雖與被告實
      際之鞋長有別，惟警方現場採集鞋印係與被告所穿鞋子之
      鞋底紋路印痕紋痕特徵及其相對位置加以比對後均相吻合
      ，認係由被告其中一雙鞋子所遺留，已如前述，並非比對
      鞋子與鞋印之長度；況且送鑑比對之鞋印乃係取自警方之
      採證照片，而鞋印乃鞋子碰觸於地上或他物品上所存留之
      痕跡，因行走時著力點之不同，鞋印與鞋子本身之長度衡
      情非無些微出入之可能，尚不能因兩者長度有些微之差距
      而遽為被告有利之認定。再依警方於被告車上查獲被告持
      有已使用過之4 雙布鞋情形觀之，被告若非無勤於更換鞋
      子以免留下相同足跡之需要，應無隨身帶著4 雙布鞋之可
      能，故而前揭鞋印與被告之鞋子鞋底之紋路印痕紋痕及相
      對位置互相吻合，應非巧合導致。是以被告及辯護人前揭
      所辯各節，認與被告無關而不足以證明被告有竊盜行為云
      云，均非可採。另警方在另案被害人丁○○之住宅失竊案
      中，於屋後防火巷內地上發現飲料罐2 瓶上插有吸管，經
      採驗送鑑結果，雖係不同男性之DNA 而與被告之DNA 型別
      均不同等情，固有前揭內政部警政署刑事警察局鑑定書在
      卷可佐（見97年度偵字第14575 號卷第407 頁），惟該案
      之被害人與本件之被害人不同，尚無從據此為被告有利之
      認定，附此敘明。
（四）綜上所述，被告及辯護人上開所辯各節云云，均難採信，
      本件事證明確，被告前揭竊盜犯行，均堪認定，應依法論
      科。
三、論罪科刑之理由：
（一）按刑法第321 條第1 項第2 款所稱「其他安全設備」，指
      門扇、牆垣以外，依通常觀念足認防盜之一切設備而言，
      本件被害人住宅之防火巷鐵窗、紗窗或逃生窗，依通常觀
      念自屬於防盜之安全設備無訛。又按刑法第321 條第1 項
      第3 款之攜帶兇器竊盜罪，係以行為人攜帶兇器竊盜為其
      加重條件，此所謂之兇器，其種類並無限制，凡客觀上足
      以對人之生命、身體、安全構成威脅，具有危險性之兇器
      均屬之，且祇須行竊時攜帶此種具有危險性之兇器為已足
      ，並不以攜帶之初有行兇之意圖為必要。本件被告行竊時
      所持之鯉魚鉗1 支，質地堅硬，且足以破壞鐵窗，如對人
      持以揮擊，客觀上對人之身體安全顯然構成威脅，自屬兇
      器無訛。核被告先後3 次竊盜所為，分別係犯刑法第321
      條第1 項第1 款、第2 款、第3 款之加重竊盜罪，及刑法
      第321 條第1 項第第1 款、第2 款之加重竊盜罪（即犯罪
      事實二之(二)、(三)）。公訴意旨雖已載明被告於夜間侵入住
      宅之竊盜行為，然漏未論及被告亦有刑法第321 條第1 項
      第2 款之毀越或踰越安全設備及同項第3 款之攜帶兇器之
      加重要件，容有未洽，自應予補充敘明之。又被告所犯前
      開3 次加重竊盜罪，犯意各別、行為互殊，應分論併罰。
      再者，被告有犯罪事實欄所載之前科及執行紀錄，有臺灣
      高等法院被告前案紀錄表附卷可考，其受有期徒刑執行完
      畢後5 年內，故意再犯本件有期徒刑以上之竊盜罪，均為
      累犯，應依刑法第47條第1 項之規定，均加重其刑。
（二）爰審酌被告貪圖不法利益，於徒刑執行完畢後，竟連續多
      次侵入被害人住宅竊取財物，顯不知悔改，所為嚴重影響
      被害人之住宅安全，並危害社會治安，且其前有多次犯罪
      前科，素行非佳，並參酌其歷次所行竊之物品價值，造成
      被害人財產上之損失、精神上之困擾，犯罪所生之危害程
      度，及其犯罪後不知反省，一再狡辯否認犯行之態度等一
      切情狀，分別量處如主文所示之刑，併定其應執行之刑，
      以資懲儆。至公訴檢察官具體求刑就被告前揭犯行各均求
      刑有期徒刑2 年則稍嫌過重，附此敘明。
四、扣案物之沒收：扣案如附表所示之鯉魚鉗1 支、棉質手套共
    11雙、布鞋4 雙（含被告所穿的布鞋）及手電筒1 支，均係
    被告所有，業據其供明在卷，且為被告犯罪所用之物，爰依
    刑法第38條第1項第2款規定，均分別併予宣告沒收。
據上論斷，應依刑事訴訟法第284 條之1 、第299 條第1 項前段
，刑法第321 條第1 項第1 款、第2 款、第3 款、第47條第1 項
、第38條第1 項第2 款、第51條第5 款，判決如主文。
本案經檢察官呂俊儒到庭執行職務。
中    華    民    國    97    年    12    月    31    日
                  刑事第十六庭  法  官  吳俊龍
上正本證明與原本無異。
如不服本判決，應於判決送達後10日內向本院提出上訴狀（應抄
附繕本）。告訴人或被害人如對於本判決不服者，應具備理由請
求檢察官上訴，其上訴期間之計算係以檢察官收受判決正本之日
期為準。
                                書記官  劉俊源
中    華    民    國    97    年    12    月    31    日
附表：
┌─┬───────┐
│編│名稱          │
│號│              │
├─┼───────┤
│一│鯉魚鉗壹支    │
├─┼───────┤
│二│棉質手套共拾壹│
│  │雙            │
├─┼───────┤
│三│布鞋肆雙      │
├─┼───────┤
│四│手電筒壹支    │
└─┴───────┘
附錄本案論罪科刑法條：
中華民國刑法第321 條（加重竊盜罪）
犯竊盜罪而有左列情形之一者，處6 月以上、5 年以下有期徒刑
：
一  於夜間侵入住宅或有人居住之建築物、船艦或隱匿其內而犯
    之者。
二  毀越門扇、牆垣或其他安全設備而犯之者。
三  攜帶兇器而犯之者。
四  結夥三人以上而犯之者。
五  乘火災、水災或其他災害之際而犯之者。
六  在車站或埠頭而犯之者。
前項之未遂犯罰之。


司法院資訊處製作；財團法人民間司法改革基金會備份。
